臺灣屏東地方法院刑事判決　　　　　　　　　　　　　九十年度易字第一五一八號
　　公　訴　人　臺灣屏東地方法院檢察署檢察官
　　被　　　告　丁○○
右列被告因妨害自由案件，經檢察官提起公訴（九十年度偵字第五九一二號），本院
判決如左：
     主  文
丁○○以加害生命之事，恐嚇他人，致生危害於安全，累犯，處有期徒刑陸月，如易
科罰金，以參百元折算壹日。
扣案之鐵管壹支沒收。
     事  實
一、丁○○前因重利案件，經法院判處有期徒刑一年六月確定，於民國（下同）八十
    八年七月八日執行完畢，詎猶不知悔改，與其父乙○○、其弟丙○○因細故素有
    嫌隙，於九十年八月五日上午得知乙○○雇請甲○○駕駛挖土機，欲在乙○○所
    有坐落屏東縣鹽埔鄉○○村○○段第五七五、五七五之一地號土地上進行整地工
    作，為圖阻止，竟基於恐嚇危害安全之犯意，於同日上午十一時三十分許，在上
    址向甲○○恫稱：如再作，要將你打死等語，且手持其所有之鐵管一支毆打甲○○手部，雖未擊中，但已使甲○○因而心生畏懼，隨即停止作業，適乙○○、丙○○在旁見狀，即當場要求甲○○續行作業，並趨前與丁○○理論，惟甲○○仍
    對丁○○上開言行有所畏懼，不敢應允，旋於同日下午一時二十五分許向警提出
    告訴。丁○○則於同日上午十一時許為警當場查獲，並扣得鐵管一支。
二、案經甲○○訴由屏東縣警察局里港分局報請臺灣屏東地方法院檢察署檢察官偵查
    起訴。
     理  由
壹、有罪部分
一、首揭事實訊據被告丁○○，迭據被告於警訊、偵訊及本院審理中矢口否認有恐嚇
    危害安全之犯行，辯稱：伊未出言恐嚇及毆打甲○○，因當地地面不平，才持鐵
    管用以撥開地上障礙物以方便行走云云。然查右揭事實，業據告訴人甲○○指述
    甚詳，核與被告之父乙○○、被告之弟丙○○供述情節相符，復有鐵管一支扣案
    可佐，另觀之卷附現場照片所示，當地地面雖有部分障礙物，但地面甚為平坦，
    行走無礙，無持用鐵管輔助之必要，且被告尚有脫去上衣站立於挖土機上耀武揚
    威及四處揮舞鐵管故作張牙舞爪之勢，足徵告訴人所陳合於情理，被告所辯，委
    無可採。再者，告訴人甲○○於遭被告恐嚇後，旋於同日下午一時二十五分許向
    警提出告訴一情，有警訊筆錄附卷可稽，則告訴人甲○○若非心生畏懼，何須旋
    即向警提出告訴，可徵告訴人甲○○確因被告前開言行而心生畏懼。綜上事證明
    確，被告犯行洵堪認定。
二、核被告所為係犯刑法第三百零五條恐嚇危害安全罪。其以言語及舉動先後恫嚇告
    訴人甲○○，係以單一之犯意，利用同一機會接續為同一性質之行為，接續侵害
    單一法益，為單一犯行之接續犯。被告有事實欄所載論罪科刑執行之情形，有臺
    灣屏東地方法院檢察署刑案資料查註紀錄表及臺灣高等法院被告全國前案紀錄表
    各一紙在卷可查，其受有期徒刑執行完畢後，五年之內再犯有期徒刑以上刑之本
    罪，為累犯，應依法加重其刑。爰審酌被告到案後猶飾詞否認犯行，顯無悔悟之
    意，藐視公權力，及其犯罪之動機、目的、手段、所生之損害等一切情狀，量處
    如主文所示之刑，並諭知易科罰金之折算標準，以資儆懲。扣案之鐵管一支係供
    犯罪所用，並為被告自承係其所有在卷（見臺灣屏東地方法院檢察署九十年度保
    管字第二三四五號扣押物品清單），爰依刑法第三十八條第一項第二款規定宣告
    沒收。
貳、不另為無罪之諭知部分：
一、公訴意旨另稱：被告於前開時地，基於妨害自由之犯意，手持上開鐵管揮舞，復
    向乙○○、丙○○恫稱：如再作，要將你打死等語，致妨害乙○○整地權利之行
    使，並使丙○○因而心生畏懼，二人乃即向警報案處理，因認被告有刑法第三百
    零四條強制罪及第三百零五條恐嚇危害安全罪嫌。
二、按犯罪事實應依證據認定之，無證據不得推定其犯罪事實，不能證明被告犯罪者
    ，應諭知無罪之判決，刑事訴訟法第一百五十四條、第三百零一條第一項分別定
    有明文。又犯罪事實之認定，應憑真實之證據，倘證據是否真實尚欠明確，自難
    以擬制推測之方法，為其判斷之基礎。且認定犯罪事實之證據係指足以認定被告
    確有犯罪行為之積極證據資料而言，該項證據自須適合於被告犯罪事實之認定，
    始得採為斷罪資料。故刑事訴訟上之證明資料，無論其為直接或間接證據，均須
    達於通常一般人均不致有所懷疑，而得確信其為真實之程度，始得據為有罪之認
    定，若關於被告是否犯罪之證明未能達此程度，而有合理懷疑之存在，致使無從
    形成有罪之確信，根據罪證有疑，利於被告之證據法則，即不得據為不利被告之
    認定（最高法院五十三年臺上字第六五六號、二十九年上字第三一０五號、七十
    六年度臺上字第四九八六號及三十二年上字第六七號判例參照）。再按被害人之
    陳述如無瑕疵，且就其他方面調查又與事實相符，固足採為科刑之基礎，倘其陳
    述尚有瑕疵，則在未究明前，遽採為論罪科刑之根據，即難認為適法（最高法院
    六十一年台上字第三０九九號判例參照）。
三、公訴人認被告有強制罪及恐嚇危害安全罪嫌，無非係以前述事實業經告訴人乙○○、丙○○指述甚詳，復有照片十一張附卷可稽，及鐵管一支扣案可憑為其論據
    。然訊之被告堅決否認犯行，辯稱：我未恐嚇乙○○、丙○○等語。經查，告訴
    人乙○○、丙○○分於當日中午十二時三十分許、下午二時二十分許向警就前述
    事實提出告訴一情，固有警訊筆錄附卷可稽，惟告訴人乙○○、丙○○亦均自承
    於被告阻止告訴人甲○○作業後，告訴人乙○○、丙○○即刻要求告訴人甲○○
    續行作業並均趨前與被告理論等情，足見告訴人乙○○、丙○○斯時意思尚能自
    主，並未因被告言行之壓迫，而喪失自由決定之空間或心生畏懼，故被告前開言
    行對於告訴人乙○○、丙○○而言，自難認屬強暴、脅迫或恐嚇行為，被告前開
    所辯應堪採信，此外，本院復查無其他積極證據足認被告有公訴意旨所指強制罪
    及恐嚇危害安全罪之犯行，因公訴人認此部分與前揭有罪部分，為想像競合犯，
    屬裁判上一罪關係，爰不另為無罪之諭知。
據上論斷，應依刑事訴訟法第二百九十九條第一項前段，刑法第三百零五條、第四十
七條、第四十一條第一項前段、第三十八條第一項第二款，罰金罰鍰提高標準條例第
一條前段、第二條，判決如主文。
本案經檢察官潘國威到庭執行職務。
中      華      民      國      九十一      年    一    月    三十一    日
                                      臺灣屏東地方法院刑事第一庭
                                          法  官  潘正屏
                                                  楊中琪
                                                  林世民
右正本證明與原本無異。
對於本判決如有不服應於收受送達後十日內向本院提出上訴書狀上訴於台灣高等法院
高雄分院。
                                          書記官  薛慧茹
中      華      民      國      九十一      年    一    月    三十一    日
附錄論罪科刑法條：
中華民國刑法第三百零五條：
以加害生命、身體、自由、名譽、財產之事，恐嚇他人致生危害於安全者，處二年以
下有期徒刑、拘役或三百元以下罰金。
